臺灣新竹地方法院刑事判決　　　　　　　　　　　　　九十一年度訴字第三二三號
　　公　訴　人　臺灣新竹地方法院檢察署檢察官
　　被　　　告　甲○○
右列被告因違反毒品危害防制條例案件，經檢察官提起公訴（九十一年度毒偵字第五
三八號），本院判決如左：
    主  文
甲○○連續施用第一級毒品，處有期徒刑柒月，扣案之第一級毒品海洛因壹包（淨重
壹點伍柒公克、包裝重零點貳公克）沒收銷毀之。又連續施用第二級毒品，處有期徒
刑參月。應執行有期徒刑捌月，扣案之第一級毒品海洛因壹包（淨重壹點伍柒公克、
包裝重零點貳公克）沒收銷燬之。
    事  實
一、甲○○前於民國八十八年間，因違反毒品危害防制條例案件，經本院以八十八年
    度毒聲字第一三七０號裁定送觀察、勒戒結果，認無繼續施用毒品傾向，而由台
    灣新竹地方法院檢察署檢察官於八十八年八月四日以八十八年度毒偵字第五五三
    三號為不起訴處分確定。復於八十九年間，因施用毒品，再經本院以八十九年度
    毒聲字第七二八號裁定送觀察、勒戒結果，認無繼續施用毒品傾向，並經台灣新
    竹地方法院檢察署檢察官於八十九年五月二十四日以八十九年度毒偵字第六五一
    號為不起訴處分確定。詎甲○○又分別基於概括犯意，分別自九十一年一月間起
    至九十一年四月六日回溯二十六小時某時止，以及自九十年（起訴書誤載為九十
    一年）一月間起至九十一年四月五日回溯九十六小時某時止，在新竹縣竹東鎮○
    ○街八十號三樓住處，以將香煙攙用海洛因之方式，連續施用第一級毒品海洛因
    數次，並另以將安非他命置於玻璃球吸食器內加熱燒烤成煙後吸食煙霧之方式，
    連續施用第二級毒品安非他命多次。嗣經警於九十一年四月七日下午一時三十分
    許，在新竹市○區○○路亞太量販店停車場查獲，並扣得第一級毒品海洛因一包
    毛重一點九公克（經鑑驗淨重一點五七公克、包裝重零點二公克、純度百分之十
    九點七二），經採尿檢驗，而得知上情。而甲○○嗣經台灣新竹地方法院檢察署
    檢察官聲請後，經本院於九十一年四月七日以九十一年度毒聲字第三九七號裁定
    ，令入戒治處所施以強制戒治。
二、案經新竹市警察局移送台灣新竹地方法院檢察署檢察官偵查起訴。
    理  由
一、訊據被告甲○○對於右揭時、地連續施用第一級毒品海洛因及第二級毒品安非他
    命之犯行坦承不諱（參本院九十一年六月二十五日之審理筆錄），復有第一級毒
    品海洛因一包毛重一點九公克扣案，該扣案之海洛因經鑑定結果，確係第一級毒
    品海洛因（經鑑驗淨重一點五七公克、包裝重零點二公克、純度百分之十九點七
    二）之事實，有法務部調查局九十一年四月三十日編號000000000號鑑
    定通知書可參。且其於九十一年四月七日為警查獲時所採集之尿液，經送檢驗結
    果，呈安非他命之陽性反應，有新竹市衛生局於九十一年四月十日以竹市衛六字
    第五０九六號之不法藥物尿液初步篩檢報告書、新竹市警察局刑警隊偵五組辦理
    煙毒、麻醉藥品案尿液送驗受檢人真實姓名代號對照表暨送驗登記表一份、國防
    部憲兵司令部刑事鑑識中心於九十一年五月三十日之（９１）綱得字第０六七八
    一號鑑驗通知書附卷可憑。是本案事證明確，被告自白亦與事實相符。
二、查甲基安非他命經口服投與後，約百分之七十於二十四小時內自尿中排出，約百
    分之九十於九十六小時內自尿中排出，：：且甲基安非他命成分之檢出與其投與
    方式、投與量、個人體質、採尿時間與檢測儀器之精密度等諸多因素相關，因此
    僅憑尿液中呈甲基安非他命陽性反應，並無法確定推算吸食時間距採尿時間之長
    短，惟依上述資料推斷，最長可能不會超過四日，此有行政院衛生署藥物食品檢
    驗局八十一年二月八日（八一）藥檢壹字第００一一五六號函可查；海洛因經注
    射入人體後，約百分之八十於二十四小時自尿中排出，一般而言，尿液能否驗出
    嗎啡陽性反應與其投與量、投與途逕、個人體質及檢驗方法之靈敏度有關，國外
    曾有文獻報導注射六毫克之海洛因鹽酸鹽，其代謝嗎啡之平均可檢出時限約為二
    十六小時，有行政院衛生署藥物食品檢驗局八十一年九月八日（八一）藥檢壹日
    第八一一四八八五號函足憑。而被告前於八十八年間，因違反毒品危害防制條例
    案件，經本院以八十八年度毒聲字第一三七０號裁定送觀察、勒戒結果，認無繼
    續施用毒品傾向，而由台灣新竹地方法院檢察署檢察官於八十八年八月四日以八
    十八年度毒偵字第五五三三號為不起訴處分確定。復於八十九年間，因施用毒品
    ，再經本院以八十九年度毒聲字第七二八號裁定送觀察、勒戒結果，認無繼續施
    用毒品傾向，並經台灣新竹地方法院檢察署檢察官於八十九年五月二十四以八十
    九年度毒偵字第六五一號為不起訴處分確定。此有台灣高等法院被告全國前案紀
    錄表附卷可稽，是本案被告三犯施用毒品之犯行，應堪認定，自應依法論處。
三、被告連續施用第一級毒品海洛因及第二級毒品安非他命數次，核其所為，係分別
    違反毒品危害防制條例第十條第一項施用第一級毒品罪及同條例第二項之施用第
    二級毒品罪；其持有第一級毒品海洛因之低度行為，應為施用海洛因之高度行為
    所吸收，不另論罪；又其先後多次施用第一級及第二級毒品犯行，時間密接且犯
    罪構成要件相同，顯係基於概括犯意所為，為連續犯，均應依刑法第五十六條之
    規定論以一罪，並依法加重其刑。被告所犯前開二罪之施用方式顯不相同，足見
    被告所為二罪間之犯意各別、行為互異，應分論併罰。另被告於九十一年四月五
    日起施用海洛因之犯行，雖未經起訴，惟該部分與已起訴部分具有連續犯之裁判
    上不可分關係，本院自得一併審理，併此敘明。爰審酌被告一己施用毒品，危害
    健康至深且鉅，且經戒治後，仍不思改進、戒斷，惟犯後坦承犯行等一切情狀，
    量處如主文所示之刑，並定其應執行之刑，以示懲戒。又扣案之海洛因一包毛重
    一點九公克（經鑑驗淨重一點五七公克、包裝重零點二公克、純度百分之十九點
    七二）係屬毒品危害防制條例款管制之第一級毒品，應依同條例第十八條第一項
    前段沒收銷燬之。
據上論斷，應依刑事訴訟法第二百九十九條第一項前段，毒品危害防制條例第十條第
第一項、第十條第二項、第十八條第一項前段，刑法第十一條前段、第五十六條、第
五十一條第五款，判決如主文。
本案經檢察官林佳穎到庭執行職務。
中      華      民      國    九十一    年     六      月   二十八    日
                                        臺灣新竹地方法院刑事第一庭
                                            法  官    彭  淑  苑
右正本證明與原本無異。
如不服本判決，應於判決送達後十日內向本院提出上訴狀( 應附繕本 )，上訴於
臺灣高等法院。
                                            書記官    饒  興  蘭
中      華      民      國    九十一    年     六      月   二十八    日
